【裁判字號】    99,抗,199
【裁判日期】    990312
【裁判案由】    聲請定應執行之刑
【裁判全文】
臺灣高等法院臺中分院刑事裁定           99年度抗字第199號
抗  告  人
即  受刑人  甲○○
上列抗告人因聲請定應執行刑案件，不服臺灣臺中地方法院中華
民國99年1月29日裁定（99年度聲字第200號）， 提起抗告，本院
裁定如下：
    主  文
抗告駁回。
    理  由
一、抗告意旨略以：抗告人所犯毒品危害防制條例等23罪，雖經
    原審裁定應執行有期徒刑18年6月，但懇請能依法定之比例
    原則給予重新裁定，以賜抗告人早日更生之機會，為此提起
    抗告云云。
二、按數罪併罰，有二裁判以上者，依第51條之規定，定其應執
    行之刑，刑法第53條定有明文；而刑法第51條第5款關於有
    期徒刑定其應執行刑規定：「宣告多數有期徒刑者，於各刑
    中之最長期以上，各刑合併之刑期以下，定其刑期。但不得
    逾30年。」次按「定執行刑之立法意旨，一方面為執行刑之
    便利，他方面係為受刑人之利益」（最高法院84年度台非字
    第452號判決意旨參照），且法律上屬於自由裁量事項，尚
    非概無法律性之拘束，在法律上有其外部界限及內部界限。
    前者法律之具體規定，使法院得以具體選擇為適當裁判，此
    為自由裁量之外部界限；後者法院為自由裁量時，應考量法
    律之目的，法律秩序之理念所在，此為自由裁量之內部界限
    。法院為裁判時，二者均不得有所逾越。在數罪併罰而有二
    裁判以上，應定其應執行刑之案件，法院所為刑之酌定，固
    屬自由裁量事項，然對於法律之內、外部界限，仍均應受其
    拘束（最高法院94年度台非字第21號判決意旨參照）。又定
    應執行刑，乃為法院行使裁量權之範圍，若其裁量權之行使
    並未違反法律規定或比例原則，不得任意指為違法，合先敘
    明。
三、經查：本件抗告人甲○○所犯如原裁定附表所示之罪，分別
    經原審法院先後判處如該附表所示之刑，均經分別確定，有
    該等判決書及臺灣高等法院被告前案紀錄表在卷可稽。又抗
    告人所犯如原裁定附表編號1及編號2所示之罪，曾經原審法
    院以98年度訴字第3486號判決定其應執行刑有期徒刑1年；
    如原裁定附表編號3及編號4所示之罪，則經原審法院以98年
    度訴字第3036號判決定其應執行刑有期徒刑18年。則原審就
    原裁定附表編號1至編號4之罪，定其應執行之刑為有期徒刑
    18 年6月，係在各宣告刑之最長期（16年）以上，各刑合併
    之刑期（329年2月，即9月+5月+《16年19》+《12年2》
    ）以下，合於刑法第51條第5款規定所定之外部界限，復未
    逾自由裁量之內部界限。揆諸前揭規定及說明，依法並無違
    誤。抗告人抗告意旨，空言指摘原裁定，徒憑己意要求另依
    比例原則重予裁定，為無理由，應予駁回。
四、據上論斷，應依刑事訴訟法第412條，裁定如主文。
中    華    民    國    99    年    3    月    12    日
            刑事第十一庭  審判長法  官  郭  同  奇
                                法  官  陳  慧  珊
                                法  官  洪  曉  能
以上正本證明與原本無異。
如不服本裁定，得於收受送達後五日內向本院提出抗告書狀（須
附繕本）。
                                書記官  林  明  冬
中    華    民    國    99    年    3    月    12    日

司法院資訊處製作；財團法人民間司法改革基金會備份。
